臺灣高等法院民事判決
108年度上易字第1156號
上  訴  人  Ａ００
訴訟代理人  林清漢律師
            趙俊翔律師
被 上訴 人  Ｂ００
訴訟代理人  林京鴻律師
被 上訴 人  Ｃ００
上列當事人間請求損害賠償事件，上訴人對於中華民國108年6月
28日臺灣桃園地方法院108年度訴字第475號第一審判決提起上訴
，本院於109年2月12日言詞辯論終結，判決如下：
    主  文
原判決關於駁回上訴人後開第二項之訴部分，暨訴訟費用（除確
定部分外）之裁判均廢棄。
被上訴人應連帶給付上訴人新臺幣壹拾伍萬元，及自民國一０八
年四月一日起至清償日止，按週年利率百分之五計算之利息。
其餘上訴駁回。
第一審（除確定部分外）及第二審訴訟費用，由被上訴人連帶負
擔二分之一，餘由上訴人負擔。
    事實及理由
一、上訴人主張：伊與被上訴人Ｂ○○均為現役軍人，於民國100年
    10月31日結婚，婚後育有2子，原共同居住在伊桃園市ＯＯ區
    住處；後因Ｂ○○與伊家人相處問題，遂一同遷往伊獲配之新
    竹縣ＯＯ鄉ＯＯ村ＯＯOＯO號職務宿舍（下稱職務宿舍）居住。嗣
    於107年間，伊與Ｂ○○因個性問題及Ｂ○○懷疑伊與其他異性過
    從甚密，而有所爭執，自107年9月2日起分居，並於108年4
    月16日離婚調解成立。詎被上訴人Ｃ００與Ｂ○○（以下合稱被上
    訴人，分則各稱其姓名）任職同一單位，於伊與Ｂ○○分居期
    間，明知Ｂ○○仍為有配偶之人，竟多次出入Ｂ○○居住之職務宿
    舍，並留宿過夜，顯已逾越一般普通朋友交往程度。又被上
    訴人於108年元旦連假期間，偕同伊與Ｂ○○所生未成年長子甲
    ○○（姓名年籍詳卷，下稱甲○○）出遊，並夜宿Ｃ００屏東老家
    。Ｂ○○更於108年1月20日至同年2月3日農曆過年期間，將甲○
    ○留在台南老家由父母代為照顧，而在Ｃ００位於桃園市○○區○○
    街0巷00號住處（下稱大溪住處）過夜；其中被上訴人曾於1
    08年1月23日晚間，一同至養生館消費，於次日凌晨零時許
    離開，再返回Ｃ００大溪住處過夜。被上訴人外出同遊，多次
    在職務宿舍及Ｃ００大溪住處同房過夜，相互親吻、擁抱，甚
    至發生性行為，已逾越社會一般普通朋友交往之程度，共同
    侵害伊基於配偶關係之身分法益。為此，爰依侵權行為法律
    關係，求為命被上訴人連帶賠償伊非財產上損害新臺幣（下
    同）30萬元，並加計自起訴狀繕本送達翌日起算法定遲延利
    息之判決（原審判決上訴人敗訴，上訴人不服，提起上訴；
    其餘未繫屬本院部分，不予贅述）。並上訴聲明：㈠原判決
    關於駁回上訴人後開第2項之訴部分廢棄。㈡被上訴人應連帶
    給付上訴人30萬元，及自起訴狀繕本送達翌日起至清償日止
    ，按週年利率5%計算之利息。
二、被上訴人則以：㈠Ｂ○○部分：伊否認與上訴人分居期間，與Ｃ０
    ０有逾越一般普通朋友正常交往之行為。上訴人所提證據除
    伊與Ｃ００一同抽菸、飲食之照片外，其餘均為上訴人與他人
    之對話。但上訴人對話對象並非親自見聞，且甲○○當時年僅
    7歲，不能理解上訴人問題之意義，難以排除上訴人以父親
    權威身分透過排練與誘導方式為對話，均無法證明伊與Ｃ００
    有通姦或逾越通常男女社交禮儀範疇之行為。又伊原遭軍方
    懲戒記大過兩支，業經註銷，亦可證明伊與Ｃ００間並不存在
    不正當之男女關係。本件實係因上訴人於婚姻關係存續中，
    經常對伊施加肢體暴力，伊對上訴人提起傷害告訴及離婚訴
    訟，上訴人或係迫使伊撤告，或為增加爭取未成年子女之監
    護權，始提起本件訴訟；㈡Ｃ００部分：Ｂ○○係因心情不好，方
    於108年1月25日來伊住處喝酒，伊請Ｂ○○睡在伊房間，自己
    則與胞弟一同睡覺，並未與Ｂ○○同睡一張床，伊家人亦在家
    中。伊否認與Ｂ○○有通姦或逾越一般男女正常交往範疇之行
    為；各等語，資為抗辯。並均答辯聲明：上訴駁回。
三、查上訴人與Ｂ○○於100年10月31日結婚，婚後育有2子，原共
    同居住在上訴人桃園市ＯＯ區住處，嗣上訴人與Ｂ○○遷移至職
    務宿舍，後於107年9月2日起分居，並於108年4月16日調解
    離婚等情，有戶籍謄本及臺灣新竹地方法院108年度婚字第4
    7號、108年度家親聲字第59號調解筆錄（見原審卷第7頁、
    第103-106頁）在卷可稽，並為兩造所不爭執，堪信為真實
    。
四、上訴人主張：被上訴人有逾越一般普通朋友正常交往範疇之
    婚外男女往來行為，共同侵害伊基於配偶關係之身分法益，
    請求被上訴人連帶賠償非財產上損害30萬元等語，為被上訴
    人所否認，並以前詞置辯。經查：    
  ㈠Ｂ○○與上訴人107年9月2日分居後，Ｂ○○與甲○○居住在職務宿舍
    ，上訴人與未成年次子居住在桃園市ＯＯ區住處；期間Ｃ００多
    次出入Ｂ○○居住之職務宿舍，並留宿過夜；且於108年元旦連
    假期間，偕同Ｂ○○及甲○○出遊，夜宿Ｃ００屏東老家等情，業據
    上訴人提出其與Ｂ○○LINE對話記錄，及被上訴人出遊照片存
    卷為證（見原審卷第85-93頁、第95-99頁）。另Ｂ○○於108年
    1月20日至同年2月3日農曆過年期間，前往Ｃ００大溪住處過夜
    ；其中被上訴人曾於108年1月23日晚間，一同至養生館消費
    ，於次日凌晨零時許離開，再返回Ｃ００大溪住處過夜等情，
    亦據上訴人提出其與被上訴人之對話記錄，及被上訴人108
    年1月24日一同返回Ｃ００大溪住處錄影光碟存卷為證（見原審
    卷第115-133頁、本院卷第41頁）。上訴人曾向所屬國防部
    陳情，經國防部回覆：「經詢陳士（指Ｂ○○）李兵（指Ｃ００）
    雙方坦承曾在家人均在家中時至對方住所過夜，惟否認發生
    越矩行為」，有該國防部全球資訊網108年8月14日函覆存卷
    可稽（見原審卷第101頁）。Ｃ００並於原審言詞辯論時坦稱：
    Ｂ○○有在伊家過夜等語（見原審卷第111頁）。足見上訴人主
    張Ｃ００於Ｂ○○與上訴人分居期間，多次出入Ｂ○○居住之職務宿
    舍，並留宿過夜；及於108年元旦連假，偕同Ｂ○○與甲○○出遊
    ，夜宿Ｃ００屏東老家；及Ｂ○○自108年1月20日起至同年2月3日
    止，前往Ｃ００大溪住處過夜；其中108年1月23日晚間，被上
    訴人一同至養生館消費，於次日凌晨零時許，再返回Ｃ００大
    溪住處過夜等語，應屬可採。
  ㈡被上訴人雖辯稱：Ｂ○○至Ｃ００大溪住處過夜，及Ｃ００至Ｂ○○居住
    之職務宿舍過夜，或兩人出遊時，均有家人在場，並無逾越
    社會一般普通朋友社交範疇之婚外男女交往行為云云。惟：
  ⒈依上訴人提出被上訴人所不爭執之上訴人與Ｃ００對話錄音譯文
    所示：上訴人稱：「我說她（指Ｂ○○）有沒有在你家過夜？
    」，Ｃ００答稱：「有！」；上訴人稱：「幾次在那邊過夜呦
    ？」，Ｃ００稱：「對啊！」；上訴人稱：「你媽不是眼睛看
    不見了？你們做什麼她也不知道啊？對啊！你們做什麼她都
    不知道啊！不是嗎？是不是嘛？我兒子都講了！親親、抱抱
    ，還有做那種事，有沒有？」，Ｃ００稱：「沒有」；上訴人
    稱：「沒有，所以你說我兒子說謊嚕？」，Ｃ００稱：「沒有
    的事，就是沒有。因為我沒有笨到讓你這樣抓我」；Ｃ００稱
    ：「是是他說那個什麼？裡面東西要修、要幹嘛、要幹嘛？
    」，上訴人稱：「然後勒？然後就去官舍？」，Ｃ００稱：「
    是啊！」，上訴人稱：「然後還有過夜嘛？」，Ｃ００稱：「
    對！」，上訴人稱：「對？」，Ｃ００稱：「過夜。」，上訴
    人稱：「對，過夜。然後跟我老婆睡同一間嘛？有沒有？」
    ，Ｃ００稱：「有睡同一間。」，上訴人稱：「有睡同一間？
    」，Ｃ００稱：「有」（見原審卷第9-10頁）。可見Ｃ００與上訴
    人之對話中，並不否認Ｂ○○與其一同在職務宿舍及大溪住處
    過夜之事實，甚至不否認兩人同睡一房，僅否認有親吻、擁
    抱等親密舉動。Ｃ００雖辯稱：上開譯文係伊遭上訴人逼問時
    ，母親敲門欲問事情，為結束上訴人之問話，才順著上訴人
    之問題回答云云。惟該錄音譯文中，並未見Ｃ００有需要中斷
    對話之迫切狀況，而Ｃ００面對上訴人詢問其與Ｂ○○之關係時，
    如其與Ｂ○○僅為一般普通朋友社交往來關係，恰可趁此機會
    向上訴人嚴正表明立場，說明其與Ｂ○○之關係，何以急欲終
    止與上訴人之談話，甚至向上訴人承認其等兩人同房過夜，
    顯與常情不符。堪認Ｃ００與上訴人之對話，應係出於其真意
    ，並非僅為結束與上訴人之對話，而順著上訴人之問題回答
    。是被上訴人既明知Ｂ○○當時與上訴人僅為分居，Ｂ○○為有配
    偶之人，仍多次在職務宿舍及Ｃ００大溪住處過夜，甚至同睡
    一房，無論家人是否在場，衡情已逾越社會一般普通朋友通
    常交往之範疇。
  ⒉再依上訴人與Ｂ○○108年2月20日LINE對話記錄所示，上訴人向
    Ｂ○○質問其與Ｃ００之事要如何處理時，Ｂ○○回稱：「你想要我
    怎麼處理？」「你想要看到什麼？」「你想要的結果是什麼
    ？」「不要我一直猜，這樣會沒完沒了」；上訴人再詢問：
    「哪妳承認跟Ｃ００在官舍過夜了嘛？睡同一間房間嘛？也在Ｃ
    ００家過夜嘛？」，Ｂ○○回稱：「你直接說你的條件」「想要
    什麼結果」；上訴人表示：「你們兩個分手，從此以後不再
    往來，你回歸家庭，可以接受嗎？只要再有任何聯絡！依法
    辦理！你們發生幾次關係我都不在意！只要你肯回歸家庭！
    」；Ｂ○○則回稱：「你會把所有東西刪除嗎？完完全全的刪
    除，包含雲端和存在別人那邊的都刪除」；上訴人表示：「
    雲端的我不會用！你可以問怎麼用！手機給你刪！」，Ｂ○○
    仍表示：「我只問你，這些東西會不會完完全全消失在這個
    世界上，不會再出現了」（見原審卷第135-141頁）。則Ｂ○○
    於上訴人質問其與Ｃ００之交往情形時，如與Ｃ００無一同在職務
    宿舍或Ｃ００大溪住處過夜之情事，衡情應會嚴正否認，並指
    責上訴人任意揣測，何以非但未指責上訴人，反而要求上訴
    人將手機及雲端資訊完全刪除，顯與常情有違，亦證被上訴
    人有逾越社會一般普通朋友通常交往範疇之情事。故被上訴
    人辯稱其等並無逾越社會一般普通朋友社交範疇之婚外男女
    往來行為云云，不足採信。
  ⒊被上訴人再辯稱：Ｂ○○雖因受檢舉與Ｃ００不當男女交往，而遭
    陸軍裝甲第五四二旅記兩大過，但該懲罰已經註銷，兩人並
    無不當男女交往行為云云，並提出該旅108年9月10日陸六錦
    仁字第1080002203號令1件存卷供參（見本院卷第109-111頁
    ）。惟Ｂ○○之懲罰案係於本件原審判決後註銷，且係陸軍機
    關之判斷，無從拘束本院，尚不得以Ｂ○○之懲罰註銷，即認
    被上訴人無逾越社會一般普通朋友社交範疇之婚外男女往來
    行為。故被上訴人此部分所辯，亦非可採。從而，被上訴人
    有逾越社會一般普通朋友社交範疇之婚外男女交往行為等情
    ，應可認定。
  ㈢至於上訴人主張被上訴人一同在職務宿舍及Ｃ００大溪住處過夜
    時，有通姦之性行為行為云云，固提出其與甲○○之對話錄影
    光碟與譯文，及其與不詳友人、訴外人「夢夢」之LINE對話
    記錄為證（見原審卷第9-17頁、第77-83頁，本院卷第55-61
    頁、本院卷第217-222頁）。惟：
  ⒈甲○○為101年出生（見原審卷第7頁），於108年與上訴人對話
    時，年僅7歲，尚屬稚齡。觀諸上訴人與甲○○之對話記錄，
    其中上訴人詢問甲○○元旦行程時表示：「不要再玩了！不要
    再玩了！所以專心，專心點好嗎？那上禮拜你們去哪裡玩？
    」，甲○○表示：「去別人家玩」；上訴人表示：「去別人家
    玩，玩什麼？」，甲○○稱：「玩戰門陀螺。」，上訴人稱：
    「都玩戰門陀螺，4天都這樣？4天都這樣嗎？」甲○○稱：「
    對啊？」，上訴人稱：「4天你都待在家裡面玩戰鬥陀螺．你
    說都待在別人家裡玩？」，甲○○稱：「我去有一天，有一天
    去，我和別人玩戰門陀螺」；上訴人再稱：「媽媽教你講什
    麼？是媽媽教你講謊話，是不是？」，甲○○稱：「都是媽媽
    教我！」，上訴人稱：「你看我，看我，是媽媽叫你講謊話
    的是嗎？是不是？用講的！用講的！為什麼媽媽一直要教你
    講謊話？」，甲○○稱：「因為．不想要爸爸知道」，上訴人
    稱：「因為她．那是不是有個叔叔．有沒有？有，那你自己一
    個人睡嗎？那你出去玩，你自己一個人睡嗎？」，甲○○稱：
    「嗯！」，上訴人稱：「那叔叔跟誰睡？」，甲○○稱：「跟
    媽媽」，上訴人稱：「叔叔跟媽媽睡？4天都這樣？然後就
    回房睡了嗎？」，甲○○稱：「對！」，上訴人稱：「對？那
    叔叔你認識嗎？啊？講大聲一點，不認識，還是認識？可以
    講大聲一點嗎？」，甲○○稱：「嗯！」，上訴人稱：「那叔
    叔是誰？」，甲○○稱：「我忘記了！ 」（見原審卷第11-12
    頁）。顯見甲○○係在遊玩過程中遭到上訴人打擾，經上訴人
    之誘導而回答問題，難認甲○○充分瞭解上訴人問題之內容及
    真意。再觀諸上訴人與甲○○另份對話錄音譯文所示，甲○○先
    稱：「就是親親」，上訴人稱：「親親」，甲○○稱：「對」
    ，上訴人稱：「還有別的嗎？」，甲○○稱：「抱抱」，上訴
    人稱：「那官舍裡面，抱抱．然後呢？」，甲○○稱：「（聽
    不懂）」，上訴人稱：「還有咧，除了親親、抱抱之外，還
    有其他的嗎？」，甲○○稱：「沒有了！」，上訴人稱：「可
    是、可是、可是，官舍裡面有做那個事情對不對？是嗎？是
    不是啦？」，甲○○稱：「嗯！」，上訴人稱：「啊？不要這
    樣看電視」，甲○○稱：「好啦！」，上訴人稱：「所以在官
    舍裡面才會做那個事情．可是在外面就只有親親、抱抱而己
    ，對不對？」，甲○○稱：「對！」（見原審卷第13頁）。則
    此份錄音譯文甲○○回答「就是親親」之前，並無記載問題，
    實難知悉上訴人所謂親親、抱抱係指Ｂ○○於何時與何人為之
    ，且上訴人亦係於甲○○看電視時，以誘導方式詢問，難認甲
    ○○確實瞭解上訴人問題之內容及真意。又上訴人與甲○○之另
    份錄音譯文中，上訴人詢問：「媽媽跟誰睡？」，甲○○表示
    ：「跟叔叔睡。」，上訴人稱：「媽媽跟叔叔睡？」，甲○○
    稱：「嗯！」，上訴人稱：「那你怎會知道他們有在做那個
    事情蛤？」那你怎麼知道他們，他們做那個事情？因為你有
    看到，是嗎？」，甲○○稱：「對」，上訴人稱：「你有看到
    ？」，甲○○稱：「對！我親眼看到的。」，上訴人稱：「好
    幾次呦？」，甲○○稱：「嗯」（見原審卷第15頁）。則以甲
    ○○之年齡及智識程度，恐難理解上訴人所謂「那個事情」係
    指何事，且甲○○係於遊戲或看電視時，遭上訴人誘導而為詢
    問，難認甲○○可以充分理解上訴人問題之真意。又上訴人所
    提107年12月22日其與甲○○之對話記錄中，上訴人問：「你
    確定媽媽沒有跟另外一個男生叔叔在一起？」，甲○○稱：「
    沒有」「真的」；經上訴人父、母親詢問後，甲○○改稱：「
    有時候叔叔會來」；上訴人再稱：「好，那你再跟我講一次
    ，媽媽，你說叔叔晚上都會去找媽媽對不對？」，甲○○改稱
    ：「嗯，有時候」；上訴人稱：「你有看到他們那個對不對
    ？」，甲○○稱：「啊什麼？」，上訴人稱：「他們有跟，他
    們有作爸爸跟媽媽作一樣的事情對不對？」，甲○○稱：「嗯
    嗯，叔叔還會陪我玩」（見本院卷第219-222頁）。可見甲○
    ○當次之陳述已有前後不一之情形，且依對話內容明顯可見
    經由上訴人及上訴人之父母誘導，更不知上訴人所謂「他們
    那個」之意義，實難逕以上訴人與甲○○之對話譯文，遽予推
    論被上訴人間有為通姦之性行為。
  ⒉又上訴人所提其與友人及「夢夢」之LINE對話記錄，並未顯
    示上訴人對話對象之真實姓名為何，被上訴人亦否認該譯文
    形式上之真正。且由該對話內容觀之，上訴人對話對象僅表
    示：「可能激情抵擋不了道德倫理吧！蔡說前一陣子他們幾
    人都會去官舍喝酒，喝一喝就上床在一起了」（見原審卷第
    81頁）、「兵這禮拜草莓滿滿滿」（見原審卷第83頁），均
    屬該對話對象所為傳聞及主觀臆測之詞，亦不足以證明被上
    訴人有為通姦之性行為。從而，上訴人主張被上訴人一同在
    職務宿舍及Ｃ００大溪住處過夜時，有為通姦之性行為云云，
    尚非可採。
  ㈣按因故意或過失，不法侵害他人之權利者，負損害賠償責。
    故意以背於善良風俗之方法，加損害於他人者亦同。民法第
    184條第1項定有明文。復按不法侵害他人基於父、母、子、
    女或配偶關係之身分法益而情節重大者，被害人雖非財產上
    之損害，亦得請求賠償相當之金額，此觀民法第195條第3  
    項準用同條第1項前段規定自明。又婚姻乃男女雙方以終身
    共同生活為目的而締結之身分契約，夫妻之一方對於婚姻關
    係之完整享有人格利益，故於婚姻關係中，當事人間互負有
    貞操、互守誠信及維持圓滿之權利與義務，此種利益即民法
    第195條第3項所稱之「基於配偶關係之身分法益」。是侵害
    配偶關係所生身分法益之行為，自不以通姦行為為限，倘夫
    妻任一方與他人間存有逾越朋友交遊等一般社交行為之不正
    常往來，甚而肌膚之親，其行為已逾社會一般通念所能容忍
    之範圍，已達破壞婚姻共同生活之圓滿安全及幸福之程度，
    即足當之。本件被上訴人於上訴人與Ｂ○○婚姻關係仍存續期
    間，多次一同在職務宿舍及Ｃ００大溪住處過夜，甚至同睡一
    房，已逾越社會一般普通朋友通常社交之範疇，且戕害上訴
    人與Ｂ○○間之婚姻關係，終至上訴人與Ｂ○○之婚姻關係無法維
    繫，已達破壞婚姻共同生活之圓滿安全及幸福之程度，應認
    被上訴人共同不法侵害上訴人基於配偶關係之身分法益，且
    情節重大。故上訴人依侵權行為法律關係請求被上訴人連帶
    賠償其非財產上之損害，自屬有據。
  ㈤其次，慰撫金之酌給標準與財產上損害之計算不同，然非不
    可斟酌雙方身分資力與加害程度，及其他各種情形核定相當
    之數額。又民法第195條第1項所謂之「相當金額」，應以實
    際加害情形及被害人之身分、地位、與加害人經濟狀況等關
    係定之。本院審酌上訴人為勤益科技大學肄業，Ｃ００為仁和
    國中畢業，均為軍職人員，Ｂ○○106年財產收入合計64萬6600
    元，名下有汽車一輛；Ｃ００106年度財產收入合計61萬9161元
    ，名下財產有汽車一部；上訴人於106年度財產收入合計78
    萬9694元，名下無不動產或車輛（見原審卷第49-63頁稅務
    電子閘門財產所得調件明細）；被上訴人逾越普通朋友社交
    範疇之婚外男女交往行為，破壞上訴人婚姻生活圓滿與幸福
    ，侵害上訴人基於配偶關係之身分法益，致上訴人受有精神
    上痛苦甚鉅等情狀，認上訴人請求被上訴人連帶賠償伊非財
    產上損害以15萬元為當。
五、綜上所述，上訴人依侵權行為法律關係請求被上訴人連帶給
    付15萬元，及自起訴狀繕本最後送達翌日即108年4月1日（
    見原審卷第23頁送達證書）起至清償日止，按週年利率5%計
    算之利息，為有理由，應予准許；逾此部分之請求，為無理
    由，應予駁回。上開應准許部分，原審為上訴人敗訴之判決
    ，尚有未洽。上訴意旨指摘原判決此部分不當，求予廢棄改
    判，為有理由，應由本院予以廢棄，並改判如主文第2項所
    示。上開不應准許部分，原審為上訴人敗訴之判決，並駁回
    其假執行之聲請，於法並無不合。上訴人就此部分指摘原判
    決不當，求予廢棄改判，為無理由，應駁回其上訴。
六、至於上訴人於本院聲請傳喚甲○○作證部分，因甲○○現仍未滿
    8歲，由其與上訴人之對話錄音譯文，可知其陳述前後矛盾
    ，無法充分瞭解上訴人之語意，其證詞是否可採，已有可疑
    。參諸上訴人提出之譯文，甲○○已有受上訴人或上 訴人之
    父母誘導之情事，業如前述；而Ｂ○○提出其與甲○○之對話譯
    文，甲○○亦稱：其也怕爸爸會修理，真的超級怕的等語（見
    本院卷第226-227頁），則甲○○到院證詞是否會受父母誘導
    而有偏頗矛盾等不可採信之情形，亦屬有疑。再考量傳訊甲
    ○○證述有關被上訴人間是否有婚外男女交往之情事，恐影響
    其將來人格發展及身心健全；況依前開事證，已足認被上訴
    人有逾越社會一般普通朋友社交範疇之婚外男女交往情事，
    故認無傳喚甲○○之必要。又本件事證已臻明確，兩造其餘之
    攻擊防禦方法及已經提出之證據，核與判決結果不生影響，
    毋庸逐一論列，併此敘明。
七、據上論結，本件上訴為一部有理由，一部無理由。爰判決如
    主文。     
中    華    民    國    109   年    2     月    26    日
                  民事第九庭  
                        審判長法  官  楊絮雲   
                              法  官  張宇葭
                              法  官  郭顏毓
正本係照原本作成。
不得上訴。
中    華    民    國    109   年    2     月    26    日

                              書記官  馬佳瑩